---
title: "Online Sales"
author: "Rahma Almira"
date: "2024-11-24"
output: html_document
---

```{r setup, include=FALSE}
knitr::opts_chunk$set(echo = TRUE)
```

##Eksplorasi data Online Sales

#Set Direnctory
```{r}
setwd("C:/Users/LENOVO/Downloads")
```

#Load Data
```{r}
dat <- read.csv("online_sales_dataset.csv")
```

#Statistik Deskriptif Data
```{r}
library("skimr")
summary(dat) #Statistik deskriptif data
str(dat) #Mengenali struktur data tiap variabel 
```
Terdapat 44804 transaksi yang tercatat pada dataset ini. Dataset ini memiliki 17 Variabel yang terdiri dari:
1. InvoiceNo (Nomor Transaksi)
2. StockCode (Kode Stock)
3. Description (Nama Produk)
4. Quantity (Jumlah Barang yang di Beli)
5. InvoiceDate (Tanggal Transaksi)
6. UnitPrice (Harga Barang)
7. CustomerID (ID Pembeli)
8. Country (Negara Pembeli)
9. Discount (Potongan Harga)
10. PaymentMethod (Metode Pembayaran)
11. ShippingCost (Biaya Pengiriman)
12. Category (Kategori Produk)
13. SalesChannel (Jalur Penjualan)
14. ReturnStatus (Status Pengembalian)
15. ShipmentProvider (Layanan Pengiriman)
16. WarehouseLocation (Lokasi Gudang)
17. OrderPriority (Priorotas Pembelian).



#Cleaning Data
```{r}
colSums(is.na(dat)) #Mengidentifikasi jumlah NA pada tiap kolom/variabel
```
Terdapat 4978 missing value pada kolom CustomerID dan 2489 missing value pada kolom ShippingCost. Kemudian akan dilakukan penghapusan baris yang terdapat missing value pada data. 
```{r}
dat <- na.omit(dat) #Menghapus baris yg memiliki NA
str(dat)
```
```{r}
duplicated<- dat[duplicated(dat), ]
print(duplicated)
```
Tidak terdapat duplikasi pada data. 

```{r}
#Subset data Invoice Date Tahun 2020-2023
max(dat$InvoiceDate)
```
Tanggal transkasi pada data paling baru adalah 5 September 2025. Akan dilakukan subset data hanya pada transaksi yang berlangsung pada pertengahan Tahun 2024. 

```{r}
dat<-subset(dat, dat$InvoiceDate<"2024-07-01 00:00") #Subset data sebelum 2024
max(dat$InvoiceDate)
```
#Ekpolrasi data : Total Pendapatan tiap Bulan
```{r}
dat$TotalPrice <- (dat$Quantity*dat$UnitPrice)+(dat$ShippingCost)-dat$Discount 
head(dat)

dat$InvoiceDate <- as.Date(dat$InvoiceDate, format = "%Y-%m-%d")

library(dplyr)
library(lubridate)
revenue <- dat %>%
  mutate(MonthDate = floor_date(InvoiceDate, "month")) %>% 
  group_by(MonthDate) %>%
  summarise(TotalRevenue = sum(TotalPrice))

library(tidyverse)
ggplot(revenue, aes(x = MonthDate, y = TotalRevenue)) +
  geom_line(color = "#70c6e8", size = 0.7) +
  geom_point(color = "#70c6e8", size = 1.2) +
  labs(
    title = "Total Revenue Per Month",
    x = "Month",
    y = "Total Revenue"
  ) +
  theme(plot.title = element_text(
    hjust = 0.5,          
    size = 16,            
    face = "bold")) 
```

#Eksplorasi data : Top 5 Pelanggan
```{r}
library(janitor)
Cust <- data.frame(dat$CustomerID,dat$TotalPrice)
colnames(Cust)<-c("CustomerID", "TotalPrice")
Cust5 <- Cust %>%
  arrange(desc(TotalPrice)) %>%
  slice_head(n = 5) 
print(Cust5)
```
Dari tabel tersebut ditampilkan 5 pembeli dengan total pembelian tenbanyak. Pembeli dengan total pemeblian terbanyak adalah pembeli dengan CustomerID 93080. 


#Eksplorasi data : Top 5 Produk paling laris
```{r}
#Top5 Product
Prod <- dat %>%
  group_by(Description) %>%
  summarise(Total=sum(Quantity)) %>%
  arrange(desc(Total)) %>%
  slice_head(n = 5)
print(Prod)
```
Produk yang paling laris di pasaran adalah Wall Clock.  
